【裁判字號】    91,易,3596
【裁判日期】    920304
【裁判案由】    竊盜等
【裁判全文】
臺灣板橋地方法院刑事判決                        九十一年度易字第三五九六號
    公  訴  人臺灣板橋地方法院檢察署檢察官
    被      告  戊○○
右列被告因恐嚇取財等案件，經檢察官提起公訴（九十一年度偵字第一九二四七號）
，本院判決如左：
    主  文
戊○○連續意圖為自己不法之所有，以恐嚇使人將本人之物交付，處有期徒刑貳年。
如附表所示之物均沒收。
    事  實
一、戊○○意圖為自己不法之所有，並基於恐嚇取財之概括犯意，連續於：
     (一) 民國（下同）九十年間某日，在臺中市○○○路，攜帶自身所有之磨尖平十
        字六角起子一支、螺絲起子一支、老虎鉗一支、活動板手一支等工具，先以
        磨尖平十字六角起子插入丁○○所有並停放於該處之車牌號碼Ｈ七─二二二
        七號自用小貨車（車籍登記車主為林惠芳─丁○○之妻）車門鑰匙孔，旋開
        啟該車門進入車內，並以螺絲起子將車輛方向盤下之外殼卸下，再將其內之
        電線螺絲卸下，轉動其中裝置發動該車引擎，隨即擅自將該車駛至同市南屯
        區七期重劃區內停放，繼而依該車內所留之車主聯絡電話，以卡式公用電話
        聯絡林惠芳之夫丁○○，並向丁○○恫稱：如要取回車輛，需匯款至萬通商
        業銀行臺中分行活期儲蓄存款第0000000000000號帳戶（戶名
        ：劉昭英，下稱劉昭英帳戶，該帳戶提款卡係不知情之劉昭英於八十九年間
        借予戊○○使用）等語，而著手以恐嚇使人將本人之物交付，惟因丁○○未
        予匯款，而未遂，嗣戊○○告知丁○○該車停放位置，由丁○○自行前往上
        開地點尋回該車。
     (二) 九十年二月間某日，在臺中市○○○街八二號前，攜帶上開工具，以上述相
        同方式，擅自將丙○○所有並停放於該處之車牌號碼ＮＧ─九三七０號自用
        小貨車（車籍登記車主為勁揚車業股份有限公司，起訴書誤載為騰陽公司）
        ，駛至同市健康公園附近路旁停放，再以上述相同方法電知勁揚車業股份有
        限公司人員匯款至上開劉昭英帳戶，而著手以恐嚇使人將本人之物交付，惟
        因該公司人員未予付款，而未遂，嗣由該公司職員丙○○自行在上開地點尋
        回該車。
     (三) 九十年八月至同年九月間之某日，在臺中市○○路○段四００號前，攜帶上
        開工具，以上述相同方式，擅自將弘琪實業有限公司所有並停放於該處之車
        牌號碼ＱＭ─六一七一號自用小貨車，駛至同市○○路附近停放，再以上述
        相同方法電知該公司會計己○○匯款新臺幣（下同）五萬元至上開劉昭英帳
        戶，致己○○心生畏懼，經數度與戊○○數度討價還價後，始於同年十一月
        二十八日，將新臺幣（下同）二千元（起訴書誤載為二萬元）匯入該帳戶內
        ，戊○○再持該帳戶之提款卡提領該筆款項，而以恐嚇使人將本人之物交付
        ，嗣由己○○自行在上開地點尋獲該車。
     (四) 九十年九月十一日，在臺中市○○○○街，攜帶上開工具，以上述相同方式
        ，擅自將乙○○所有並停放於該處之車牌號碼ＨＺ─七四九九號自用小貨車
        （車籍登記車主為臺灣盟昌有限公司），駛至同市○○○街停放，再以上述
        相同方法電知乙○○匯款二萬元至上開劉昭英帳戶，致乙○○心生畏懼，於
        同年十月十八日，將二萬元匯入該帳戶內，戊○○再持該帳戶之提款卡提領
        該筆款項，而以恐嚇使人將本人之物交付，嗣由乙○○依戊○○指示前往上
        開地點尋獲該車。
     (五) 九十年九月十九日上午七時許，在臺中縣霧峰鄉○○路，攜帶上開工具，以
        上述相同方式，擅自將陳珍海（起訴書誤載為陳診海）所有並停放於該處之
        車牌號碼ＰＭ─三七四０號自用小貨車，駛至同鄉○○村○○路四八六號前
        停放，再以上述相同方法電知陳珍海匯款三千元至上開劉昭英帳戶，致陳珍
        海心生畏懼，於同年九月二十日，將三千元匯入該帳戶內，戊○○再持該帳
        戶之提款卡提領該筆款項，而以恐嚇使人將本人之物交付，嗣由陳珍海依戊○○指示前往上開地點尋獲該車。
     (六) 九十年十月八日，在臺中市○○○○街五一號前，攜帶上開工具，以上述相
        同方式，擅自將陳銘標所有並停放該處之車牌號碼ＮＧ─一三五一號自用小
        貨車，駛至同市○○路停放，再以上述相同方法電知陳銘標匯款一萬五千元
        至上開劉昭英帳戶，致陳銘標心生畏懼，經數度與戊○○數度討價還價後，
        始於同年十月八日，將七千元匯入該帳戶內，戊○○再持該帳戶之提款卡提
        領該筆款項，而以恐嚇使人將本人之物交付，嗣由陳銘標依戊○○指示前往
        上開地點尋獲該車。
     (七) 九十年十月二十五日上午七時許，在臺中市○○區○○路，攜帶上開工具，
        以上述相同方式，擅自將曾自在所有並停放於該處之車牌號碼八Ｆ─０四七
        七號自用小貨車，駛至同市○○區○○路停放，再以上述相同方法電知曾自
        在匯款一萬元至上開劉昭英帳戶，致曾自在心生畏懼，於同年十月二十五日
        ，將一萬元匯入該帳戶內，戊○○再持該帳戶之提款卡提領該筆款項，而以
        恐嚇使人將本人之物交付，嗣由曾自在依戊○○指示前往上開地點尋獲該車
        。
     (八) 九十年十月二十七日，在臺中市○○路、大誠路口之「興中停車場」內，攜
        帶上開工具，以上述相同方式，擅自將天韻貿易股份有限公司所有並停放於
        該處之車牌號碼Ｈ四─五四七０號自用小貨車，駛至同市○○路停放，再以
        上述相同方法電知該公司人員李華匯款三萬元至上開劉昭英帳戶，而著手以
        恐嚇使人將本人之物交付，惟因該公司人員拒絕匯款，而未遂，嗣由該公司
        人員報請警方於上開地點尋回該車。
     (九) 九十年十一月二日上午八時許，在臺中市○○○○街、河東厝二街口，攜帶
        上開工具，以上述相同方式，擅自將建盈佛材行甲○○所有並停放於該處之
        車牌號碼Ｈ五─一００三號自用小貨車，駛至同市○○路重劃區內停放，再
        以上述相同方法電知甲○○匯款三萬元至上開劉昭英帳戶，致甲○○心生畏
        懼，經數度與戊○○數度討價還價後，始於同年十一月二日，將八千元匯入
        該帳戶內，戊○○再持該帳戶之提款卡提領該筆款項，而以恐嚇使人將本人
        之物交付，嗣由甲○○依戊○○指示前往上開地點尋獲該車。
     (十) 九十年十一月十九日五時許，在臺中市○○區○○路二段五０五巷內，攜帶
        上開工具，以上述相同方式，擅自將李鹿鳴所有並停放於該處之車牌號碼Ｗ
        Ｓ─六０七六號自用小貨車（車籍登記車主為宋宗萍），駛至同市○○區○○路停放，再以上述相同方法電知李鹿鳴匯款八千元至上開劉昭英帳戶，致
        李鹿鳴心生畏懼，於同年十一月十九日（起訴書誤載為同年月二十日），將
        八千元匯入該帳戶內，戊○○再持該帳戶之提款卡提領該筆款項，而以恐嚇
        使人將本人之物交付，嗣由李鹿鳴依戊○○指示前往上開地點尋獲該車。
     (十一) 九十年十一月二十五日上午五時許，在臺中市○區○○路五七巷口，攜帶上
        開工具，以上述相同方式，擅自將仲林秀鳳所有並停放於該處之車牌號碼Ｎ
        Ｙ─三三四七號自用小貨車，駛至同市南屯區○○○○街停放，再以上述相
        同方法電知仲林秀鳳匯款五萬元至上開劉昭英帳戶，致仲林秀鳳心生畏懼，
        經數度與戊○○數度討價還價後，始於同年十一月二十六日，將三千元匯入
        該帳戶內，戊○○再持該帳戶之提款卡提領該筆款項，而以恐嚇使人將本人
        之物交付，嗣由仲林秀鳳依戊○○指示前往上開地點尋獲該車。
     (十二) 九十一年一月三十日下午三時三十分許，在臺中市○○區○○路三段之「榮
        民總醫院」旁，攜帶上開工具，以上述相同方式，擅自將陳石豐所有並停放
        於該處之車牌號碼六Ｈ─四七七０號自用小貨車，駛至苗栗銅鑼鄉興隆村興
        隆國民小學旁停放，再以上述相同方法電知陳石豐匯款一萬元至上開劉昭英
        帳戶，而著手以恐嚇使人將本人之物交付，致陳石豐生心畏懼，於九十一年
        二月八日，將一萬元匯入該帳戶內，惟戊○○嗣持該帳戶之提款卡提領該筆
        款項之際，遭提款機逕行收入該提款卡，乃未取得該筆款項，而未遂，其後
        陳石豐仍依戊○○指示前往上開地點尋獲該車。
     (十三) 九十一年九月十日晚間，在臺北縣新莊市○○路六六三號前，攜帶上開工具
        ，以上述相同方式，擅自將陳世育所有並停放於該處之車牌號碼ＨＯ─八三
        ０一七號自用小貨車，駛至同縣泰山鄉○○○路、民生路口停放，再以上述
        相同方法電知陳世育匯款二萬元至誠泰商業銀行北高雄分行活期儲蓄存款第
        000000000000號帳戶（戶名：潭在福，下稱潭在福帳戶，該帳
        戶之存褶、印鑑章、提款卡係戊○○於九十一年九月初某日，在臺中市○○
        區○○路附近，向一真實姓名年籍不詳之人所購得者），致陳世育心生畏懼
        ，於同年九月十一日，將二萬元匯入該帳戶內，戊○○再持該帳戶之提款卡
        提領該筆款項，而以恐嚇使人將本人之物交付，嗣由陳世育依戊○○指示前
        往上開地點尋獲該車。
     (十四) 九十一年九月十一日八時許，在臺北縣新莊市○○路力行巷三六號前，攜帶
        上開工具，以上述相同方式，擅自將趙俊霖所有並停放於該處之車牌號碼Ｇ
        Ｋ─四一九七號自用小貨車（車籍登記車主為嘉升電機有限公司），駛至同
        市○○路六六三號附近停放，再以上述相同方法電知嘉升電機有限公司人員
        匯款，而著手以恐嚇使人將本人之物交付，惟因該公司人員未予匯款，而未
        遂，嗣由該公司人員自行於上開地點尋回該車。
     (十五) 九十一年九月十六日上午十時許，在臺北縣樹林市○○街二九之三號前，攜
        帶上開工具，以上述相同方式，擅自將沈淑真所有並停放於該處之車牌號碼
        Ｋ六─五七八二號自用小貨車（車籍登記車主為簡木杞），駛至同縣泰山鄉
        ○○路停放，再以上述相同方法電知沈淑真匯款三萬元至上開潭在福帳戶，
        致沈淑真心生畏懼，經數度與戊○○數度討價還價，始於同日將一萬元匯入
        該帳戶內，戊○○再持該帳戶之提款卡提領該筆款項，而以恐嚇使人將本人
        之物交付，嗣由沈淑真依戊○○指示前往上開地點尋獲該車。
     (十六) 九十一年九月十九日上午十時許，在臺北縣五股鄉○○路五八號前，攜帶上
        開工具，以上述相同方式，擅自將謝泉杰（警詢筆錄姓名欄誤載為謝全杰）
        所有並停放於該處之車牌號碼九Ａ─一四三七號自用小貨車（車籍登記車主
        為齊富自動工業股份有限公司），駛至桃園縣龜山鄉○○○路三十巷十二號
        前停車場停放，再以上述相同方法電知謝泉杰匯款二萬五元至上開潭在福帳
        戶，而著手以恐嚇使人將本人之物交付，惟因謝泉杰未予匯款，而未遂，嗣
        由謝泉杰自行於上開地點尋回該車。
     (十七) 九十一年九月二十日上午九時三十分許，在基隆市○○區○○街四三九號前
        ，攜帶上開工具，以上述相同方式，擅自將秀明紙糊店陳柳淵所有並停放於
        該處之車牌號碼Ｇ四─二四八一號自用小貨車，駛至他處停放，再以上述相
        同方法電知陳柳淵匯款二萬五千元至郵政儲金匯業局南區郵政管理局存簿儲
        金第二二九四九六之三號帳戶（戶名：吳敏政，下稱吳敏政帳戶，該帳戶之
        存褶、印鑑章、提款卡係戊○○於九十一年九月初某日，在臺中市○○區○○路附近，向一真實姓名年籍不詳之人所購得者），而著手以恐嚇使人將本
        人之物交付，惟因陳柳淵未予匯款，而未遂，嗣由陳柳淵自行尋回該車。
     (十八) 九十一年九月二十三日凌晨，在臺北縣樹林市○○街，攜帶上開工具，以上
        述相同方式，擅自將黃紹洲勝所有並停放於該處之車牌號碼ＨＺ─八一四五
        號自用小貨車（車籍登記車主為勝億消防安全設備有限公司），駛至同縣新
        莊市○○路省立醫院對面停放，再以上述相同方法電知黃紹洲匯款二萬元至
        上開吳敏政帳戶，而著手以恐嚇使人將本人之物交付，惟因黃紹洲未予匯款
        並要求須當場交還車輛始支付款項，而未遂，嗣由黃紹洲依戊○○告知偕同
        警方前往上開地點尋回該車。
     (十九) 九十一年九月二十三日上午六時許，在臺北縣貢寮鄉○○村○○街四九號之
        「西靈嚴寺」停車場內，攜帶上開工具，以上述相同方式，擅自將陳敏農所
        有並停放於該處之車牌號碼ＣＺ─六七九三號自用小貨車，駛至基隆市○○
        區○○路七七號前停放，再以上述相同方法電知陳敏農匯款三萬元至彰化銀
        行七賢分行活期儲蓄存款第八一二六─五一─四八五六五─０─００號帳戶
        （戶名：梁滄輝，下稱梁滄輝帳戶，該帳戶之存褶、印鑑章、提款卡係戊○○於九十一年九月初某日，在臺中市○○區○○路附近，向一真實姓名年籍
        不詳之人所購得者），致陳敏農心生心畏懼，於同年九月二十四日將三萬元
        匯入該帳戶內，戊○○再持該帳戶之提款卡提領該筆款項，而以恐嚇使人將
        本人之物交付，嗣由陳敏農依戊○○指示前往上開地點尋獲該車。
     (二十) 九十一年九月二十四日上午五時許，在桃園縣龜山鄉○○○路與復興路口，
        攜帶上開工具，以上述相同方式，擅自將童慶源所有並停放於該處之車牌號
        碼Ｈ九─一六一五號自用小貨車，駛至臺北縣樹林市「宏泰保齡球館」之停
        車場內停放，再以上述相同方法電知童慶源匯款二萬九千一百元至上開梁滄
        輝帳戶，致童慶源心生心畏懼，於同二萬九千一百元匯入該帳戶內，戊○○
        再持該帳戶之提款卡提領該筆款項，而以恐嚇使人將本人之物交付，嗣由童
        慶源依戊○○指示前往上開地點尋獲該車。
    嗣於九十一年九月二十七日上午五時三十分許，戊○○為警在臺北縣林口鄉○○
    路六十號前查獲，並扣得其所有供恐嚇取財預備之上開十字六角起子、螺絲起子
    、老虎鉗及活動板手各一支，暨其所有供恐嚇取財所用之上開吳敏政帳戶提款卡
    一枚、梁滄輝帳戶提款卡一枚、電話卡一枚。
二、案經臺北縣政府警察局新莊分局報請臺灣板橋地方法院檢察署檢察官偵查起訴。
    理  由
一、右揭犯罪事實，業據被告戊○○於警詢時、偵查中及本院審理時坦承不諱，核與
    被害人丁○○、丙○○、己○○、乙○○、陳珍海、陳銘標、曾自在、李華、甲○○、李鹿鳴、仲林秀鳳、陳石豐、陳世育、趙俊霖、沈淑貞、謝泉杰、陳柳淵
    、黃紹洲、陳敏農、童慶源等人於警詢時所指證之情節相符（其中被害人己○○
於警詢時陳稱未匯款至被告指定帳戶云云，核與卷附劉昭英帳戶交易明細資料不
    符，應係記憶模糊所致，本院爰逕採該等交易明細資料作為認定此部分犯罪事實
    之基礎；又被害人童慶源之警詢筆錄參見偵查Ａ卷第一三九頁、第一四０頁），
    並有車籍作業系統－查詢認可資料表十紙、車輛竊盜車牌失竊資料個別查詢報表
    －查詢車輛認可資料表十二紙、匯款申請書收執聯正本三紙（被害人甲○○、仲
    林秀鳳、童慶源部分）、匯款回條影本二紙（被害人沈淑真、李鹿鳴部分）、存
    款單存根影本二紙（被害人陳銘標、陳敏農部分）、車輛協尋車牌遺失（尋獲）
    證明單及通報單影本二紙（被害人謝泉杰部分）、劉昭英帳戶之開戶暨帳戶往來
    明細資料一份、譚在福帳戶之開戶暨帳戶往來明細資料一份、吳敏政帳戶之開戶
    暨帳戶往來明細資料一份、梁滄輝帳戶之開戶暨帳戶往來明細資料一份附卷可稽
    ，且有扣案之吳敏政帳戶提款卡一枚、梁滄輝帳戶提款卡一枚、電話卡一枚暨上
    開十字六角起子、螺絲起子、老虎鉗及活動板手各一支可資佐證，堪信被告自白
    確與事實相符，本案事證已臻明確，被告犯行洵堪認定。
二、核被告所為，係犯刑法第三百四十六條第一項之恐嚇取財罪及同條第三項、第一
    項之恐嚇取財未遂罪，其先後多次恐嚇取財犯行，時間緊接，犯罪基本構成要件
    相同，顯係基於概括犯意反覆而為，為連續犯，應依刑法第五十六條規定論以一
    恐嚇取財罪並加重其刑。公訴人雖未就被告所為如事實欄一(十四)、(十五)、(十八)所示之恐
    嚇取財犯行部分提起公訴，惟該部分與原起訴論罪之恐嚇取財部分（即事實欄其
    餘所示之恐嚇取財部分），既具有連續犯之裁判上一罪關係，依審判不可分原則
    ，乃為起訴效力所及，本院自得併予審判。爰審酌被告為圖謀不法私利，竟以俗
    稱「擄車勒贖」之方式多次向他人恐嚇取財，非但使各該被害車主無端蒙受諸多
    恐懼及損失，亦對社會治安及民眾財產安全構成嚴重危害，此外，復參酌其素行
    狀況（被告前曾涉賭博及妨害兵役等案件，有臺灣高等法院刑案紀錄簡覆表一份
    在卷足憑）、犯罪手法惡劣、犯罪後坦承犯行態度尚非惡劣等一切情狀，量處如
    主文所示之刑，以示懲儆。
三、公訴意旨另以：被告於前揭事實欄一(一)至(二十)所示之時、地，擅自將事實欄一(一)至
    (二十)所示之車輛駛至他處停放，暨於九十一年九月二十二日二十三時許及同年月二
    十七日五時三十分許，在臺北縣新莊市○○路之「全國加油站」旁及同縣林口鄉
    ○○路六十號前，攜帶上開工具，以上述相同方式，擅自將許三元所有之車牌號
    碼ＳＤ─七八三五號自用小貨車及吳文斗所有車牌號碼五Ｇ─一四一０自用小貨
    車駛往他處停放，再以上述相同方法向許三元及吳文斗恐嚇取財未果，因認被告
    涉有刑法第三百二十一條第一項第三款之攜帶凶器竊盜罪嫌及同法第三百四十六
    條第三項、第一項之恐嚇取財未遂罪嫌云云。惟查：我國刑法上竊盜罪之成立，
    係以有「不法所有之意圖」為首要構成要件，倘行為人係基於一時之用，單純毀
    損或隱匿其物之意思而竊取，並無將他人所有之物移轉於自己，即與該罪之成立
    要件不符（最高法院十八年上字第一七七號判例、二十二年上字第二０三號判例
    意旨參照），本件被告係擅自將上開車輛駛至他處停放，再通知車主備款前來贖
    車，藉以迫使被害人心生畏懼而為錢財之交付，已如上述，且當時縱被害人未依
    指示匯款，被告仍將車輛停放地點告知該等被害人，並無將該等車輛據為己有之
    情事等情，復據被告堅陳在卷，核與被害人丁○○、謝泉杰、丙○○、李華、陳
    柳淵及上開車牌號碼ＳＤ─七八三五號自用小貨車車主許三元於警詢時指述之情
    節相符（參見偵查Ｂ卷第九、十、一二、一三、二六、二七、四四、四五、四九
    頁及偵查Ａ卷第一六頁），足見被告當時在主觀上是否確有不法所有之竊盜意圖
    ，顯有產生合理懷疑之餘地，殊無從僅憑其將上開車輛駛至他處停放之客觀事態
    ，遽認其成立何等竊盜罪責，次被告擅自將許三元所有之車牌號碼ＳＤ─七八三
    五號自用小貨車駛至他處停放後，並未著手向許三元恐嚇取財，嗣其著手擅自駕
    駛吳文斗所有車牌號碼五Ｇ─一四一０自用小貨車之際，適為警方發現，亦未及
    著手向吳文斗恐嚇取財等節，業據被告供明在卷，核與許三元及吳文斗於警詢時
    陳述之情節相符，而我國刑法上恐嚇取財罪就著手前之各階段行為（陰謀、預備
    等），亦未設有何等處罰規定，自無從遽認被告就此部分成立何等恐嚇取財罪責
    ，綜上，本件尚乏積極、確切之證據足資證明被告成立此部分竊盜、恐嚇取財罪
    責，本應為無罪之諭知，惟公訴意旨既認此部分與前揭起訴論罪之部分具有連續
    犯及牽連犯之裁判上一罪關係，爰不另為無罪之諭知，併此敘明。
四、扣案之吳敏政帳戶提款卡一枚、梁滄輝帳戶提款卡一枚、電話卡一枚，均係被告
    所有供其犯上開恐嚇取財罪所用之物，業據其供明在卷，爰均依刑法第三十八條
    第一項第二款前段規定宣告沒收；扣案之十字六角起子、螺絲起子、老虎鉗及活
    動板手各一支，則係被告所有其犯上開恐嚇取財罪所預備之物，復據其供明在卷
    ，爰均依刑法第三十八條第一項第二款後段規定宣告沒收；又如事實欄所載之譚
    在福帳戶提款卡一枚，雖未扣案，惟該提款卡確係被告所有供其犯上開恐嚇取財
    罪所用之物，業據其供明在卷，爰依刑法第三十八條第一項第二款前段規定宣告
    沒收。另扣案之鑰匙一串，並無積極事證足憑證明該等鑰匙與本案具有何等關連
    ，爰不予宣告沒收；又如事實欄所載之劉昭英帳戶提款卡一枚，非屬被告所有，
    業據其供明在卷，復查又無其他積極事證足資證明該提款卡確為被告所有之物，
    爰不予宣告沒收；再如事實欄所載之潭在福帳戶、吳敏政帳戶、梁滄輝帳戶之存
    褶、印鑑章等物品，均係被告購買該等帳戶提款卡時一併購得之物，雖據其供明
    在卷，惟並無積極事證足資證明該等物品係供被告犯上開恐嚇取財所用或預備之
    物，爰不予宣告沒收。
據上論斷，應依刑事訴訟法第二百九十九條第一項前段，刑法第五十六條、第三百四
十六條第一項、第三十八條第一項第二款，罰金罰鍰提高標準條例第一條前段，判決
如主文。
本案經檢察官林俊峰到庭執行職務
中      華      民      國      九十二      年     三     月     四     日
                                        臺灣板橋地方法院刑事第五庭
                                            法  官  王  屏  夏
右正本證明與原本無異。
如不服本判決，應於判決送達後十日內向本院提出上訴狀。
                                            書記官  楊  璧  華
中      華      民      國      九十二      年     三     月     六     日
附錄本案論罪科刑法條全文：
刑法第三百四十六條：
意圖為自己或第三人不法之所有，以恐嚇使人將本人或第三人之物交付者，處六月以
上五年以下有期徒刑，得併科一千元以下罰金。
以前項方法得財產上不法之利益或使第三人得之者，亦同
前二項之未遂犯，罰之。
附表：
 １ 扣案之吳敏政帳戶（郵局）提款卡一枚
 ２ 扣案之梁滄輝帳戶（彰化銀行）提款卡一枚
 ３ 扣案之電話卡一枚
 ４ 扣案之十字六角起子一支
 ５ 扣案之螺絲起子一支
 ６ 扣案之老虎鉗一支
 ７ 扣案之活動板手一支
 ８ 如事實欄所載之譚在福帳戶提款卡一枚
────以下空白─────────────────────────────


司法院資訊處製作；財團法人民間司法改革基金會備份。
